【裁判字號】    98,訴,1270
【裁判日期】    990430
【裁判案由】    毒品危害防制條例
【裁判全文】
臺灣基隆地方法院刑事判決              98年度訴字第1270號
公  訴  人  臺灣基隆地方法院檢察署檢察官
被      告  乙○○
上列被告因毒品危害防制條例案件，經檢察官提起公訴（98年度
毒偵字第2033號），被告於準備程序進行中，就被訴事實為有罪
之陳述，經本院合議庭裁定由受命法官獨任進行簡式審判程序，
判決如下：
    主  文
乙○○施用第一級毒品，處有期徒刑柒月，扣案之第一級毒品海
洛因貳包（驗餘淨重合計貳點壹零公克）併同無法析離之包裝袋
均沒收銷燬之，扣案之注射針筒肆支、止血帶壹條，均沒收；又
施用第二級毒品，處有期徒刑參月；應執行有期徒刑捌月，扣案
之第一級毒品海洛因貳包（驗餘淨重合計貳點壹零公克）併同無
法析離之包裝袋均沒收銷燬之，扣案之注射針筒肆支、止血帶壹
條，均沒收。
    事  實
一、乙○○有下列前案紀錄（不構成累犯），及施用毒品執行觀
    察、勒戒之紀錄：
  (一)前因初犯施用毒品案件，經本院以94年度毒聲字第179 號裁
    定送臺灣基隆看守所附設勒戒處所觀察、勒戒後，因認無繼
    續施用毒品之傾向，於民國94年5 月31日執行完畢釋放，並
    經臺灣基隆地方法院檢察署檢察官以94年度毒偵字第1005、
    1281號不起訴處分。
  (二)復因再犯施用第一級、第二級毒品案件，經本院以98年度訴
    字第292 號判決處有期徒刑6 月、2 月，應執行有期徒刑8
    月，嗣於98年9 月10日經最高法院以98年度台上字第5086號
    判決駁回上訴確定（尚未執行）。
  (三)再因三犯施用第一級、第二級毒品案件，於98年10月5 日經
    本院以98年度訴字第640 號判決處有期徒刑3 月、7 月，應
    執行有期徒刑8 月確定（尚未執行）。
二、詎其猶不知悔改，基於施用第一級毒品之犯意，於98年11月
    7 日凌晨0 時許，在基隆市○○路13之8 號3 樓住處內，將
    第一級毒品海洛因置入注射針筒內，摻水混合注射手肘內側
    皮膚靜脈血管處之方式，非法施用第一級毒品海洛因1 次；
    又另行基於施用第二級毒品之犯意，於上揭時、地，將第二
    級毒品甲基安非他命放入玻璃球吸食器（未扣案），再以打
    火機點燃燒烤吸食器底部產生煙霧吸食之方式，非法施用第
    二級毒品安非他命1 次。嗣於同日上午9 時30分許，為警在
    上揭處所查獲，並扣得第一級毒品海洛因2 包（驗餘敬重合
    計合計2.10公克）、其所有供施用第一級毒品海洛因用之注
    射針筒4 支、止血帶1 條。
三、案經基隆市警察局第四分局報告臺灣基隆地方法院檢察署檢
    察官偵查起訴。
    理  由
一、本件被告乙○○所犯者非為死刑、無期徒刑、最輕本刑為3
    年以上有期徒刑之罪或高等法院管轄第一審案件，其於準備
    程序進行中，先就被訴事實為有罪之陳述，經告知其簡式審
    判程序之旨，並聽取公訴人及被告之意見後，本院依刑事訴
    訟法第273 條之1 第1 項之規定，裁定由受命法官獨任進行
    簡式審判程序，且依同法第273 條之2 規定，簡式審判程序
    之證據調查，不受第159 條第1 項、第161 條之2 、第161
    條之3 、第163 條之1 及第164 條至第170 條規定之限制，
    合先敘明。
二、上開事實，業據被告乙○○於本院準備程序及審理時坦承在
    卷，而被告為警查獲所採集之尿液，經送臺灣尖端先進生技
    醫藥股份有限公司以酵素免疫分析法初步檢驗鴉片類、安非
    他命類為陽性，並以氣相層析質譜分析法確認檢驗後，結果
    呈施用第一級毒品海洛因代謝後之嗎啡陽性反應及甲基安非
    他命陽性反應，有該公司濫用藥物檢驗報告、被告之尿液檢
    體委驗單各1 份附卷可稽，復參以酵素免疫分析或薄層定性
    分析等方式為初步篩檢者，檢驗結果固有相當程度偽陽性之
    可能，然以氣相層析質譜儀分析法之儀器為交叉確認者，檢
    驗結果出現偽陽性之機率則極低，因而具有公信力，核足為
    對被告為不利之認定。又扣案之第一級毒品海洛因2 小包，
    經警依菸毒檢驗包試劑初步檢驗結果，呈嗎啡、海洛因反應
    ，再送法務部調查局鑑驗結果，確含第一級毒品海洛因成分
    ，驗餘淨重合計2.10公克，空包裝重0.49公克，有基隆市警
    察局第四分局查獲毒品危害防制條例毒品初步鑑驗報告書、
    法務部調查局99年1 月5 日調科壹字第09823034510 號鑑定
    通知書各1 份在卷可佐，足認被告自白與事實相符。又其前
    因施用毒品案件，經觀察、勒戒後，認無繼續施用毒品之傾
    向，甫於94年5 月31日執行完畢釋放，並由臺灣基隆地方法
    院檢察署檢察官以94年度毒偵字第1005、1281號為不起訴處
    分確定等情，亦有全國施用毒品案件紀錄表、臺灣高等法院
    被告前案紀錄表各1 份附卷足佐。綜上所陳，被告於前次觀
    察、勒戒於94年5 月31日執行完畢，5 年內再犯本案施用第
    一、二級毒品海洛因、甲基安非他命，罪證明確，犯行洵堪
    認定，自應依法論科。
三、論罪科刑部分：
  (一)查海洛因、甲基安非他命係毒品危害防制條例第2 條第2 項
    第1 款、第2 款所定之第一級與第二級毒品。核被告所為係
    犯毒品危害防制條例第10條第1 項之施用第一級毒品罪，及
    第10條第2 項之施用第二級毒品罪。被告持有第一級毒品海
    洛因及第二級毒品甲基安非他命之低度行為，應為施用第一
    級毒品及第二級毒品之高度行為所吸收，不另論罪。又被告
    所犯上開二罪名，其犯意各別，行為互殊，應予分論併罰。
  (二)爰審酌被告犯罪之動機在於解除生理之癮、曾有施用毒品之
    前科仍不知戒除，惟犯罪後坦承犯行，且所犯之施用毒品犯
    行乃戕害自己身心健康，並未危及他人等一切情狀，分別量
    處如主文所示之刑，並定應其執行之刑，以示懲儆。
四、沒收部分：
  (一)扣案之第一級毒品海洛因2 包（驗餘淨重合計2.10公克）併
    同無法析離之包裝袋，包裝袋應與毒品整體視為查獲之毒品
    ，依毒品危害防制條例第18條第1 項前段之規定，宣告沒收
    銷燬之（蓋無論以何種方式包裝袋與其內裝之毒品，包裝袋
    內均會有極微量毒品殘留，故上述包裝袋應整體視為查獲毒
    品，一併依前揭規定宣告沒收銷燬之，參見最高法院95年度
    臺上字第3739號、第7354號判決）。
  (二)另扣案之注射針筒4 支、止血帶1 條，係供被告施打注射施
    用第一級毒品海洛因所用之物，均為被告所有供其施用毒品
    之用，業據被告於本院審理時供述明確，併依刑法第38條第
    1 項第2 款均宣告沒收之。
據上論斷，應依刑事訴訟法第273 條之1 第1 項、第299 條第1
項前段，毒品危害防制條例第10條第1 項、第2 項、第18條第1
項前段、第23條第2 項，刑法第11條、第51條第5 款、第38條第
1 項第2 款，判決如主文。
本案經檢察官甲○○到庭執行職務。
中    華    民    國    99    年    4     月    30    日
                  刑事第三庭法  官  黃永定
以上正本證明與原本無異。
如不服本判決應於收受送達後10日內向本院提出上訴書狀，並應
敘述具體理由；其未敘述上訴理由者，應於上訴期間屆滿後20日
內向本院補提理由書（均須按他造當事人之人數附繕本）「切勿
逕送上級法院」。
中    華    民    國    99    年    4     月    30    日
                            書記官  劉珍珍
附錄論罪法條：
毒品危害防制條例第10條
I施用第一級毒品者，處 6 月以上 5 年以下有期徒刑。
II施用第二級毒品者，處 3 年以下有期徒刑。

司法院資訊處製作；財團法人民間司法改革基金會備份。
